臺灣臺中地方法院民事裁定　　94年度財管字第81號
聲　請　人　己○○
　　　　　　丙○○
　　　　　　戊○○
　　　　　　丁○○
　　　　　　甲○○
代　理　人　洪煌村律師
上列聲請人聲請指定被繼承人乙○○之遺產管理人事件，本院裁
定如下：
    主  文
准對被繼承人乙○○（男、民國○○○年○○月○日生、身分證
統一編號：Ｚ000000000號、生前最後住所：臺中市北
屯區○○○路一三巷五五號四樓、民國九十四年十月二日死亡）
之繼承人為承認繼承之公示催告。
被繼承人乙○○之大陸地區以外之繼承人，應自前項公示催告最
後登載新聞紙之日起，柒個月內承認繼承，上述期限屆滿，無繼
承人承認繼承時，被繼承人乙○○之遺產，於清償債權，並交付
遺贈物後，如有剩餘即歸屬國庫。
程序費用由被繼承人乙○○之遺產負擔。
    理  由
一、本件聲請意旨略以：被繼承人乙○○（男、民國○○○年○
    ○月○日生、身分證統一編號：Ｚ000000000號）
    於民國九十四年十月二日死亡。被繼承人乙○○生前於八十
    九年六月二十日與大陸地區人士羅雪花結婚，並於九十三年
    九月十九日向戶政機關辦理結婚登記，然羅雪花入境來台後
    ，即遭警查獲認為假結婚真賣淫，因此遣送回大陸，之後即
    失去聯繫。被繼承人乙○○不幸亡故後，雖經多方搜尋其配
    偶之去向，亦無所獲。此外，被繼承人之父董潤萱、母董涂
    白梅、兄董曉嵐均已逝世，祖父董伯欽在中國大陸年籍生死
    不詳，祖母姓氏年籍不詳，外祖父涂輝壁、外祖母涂孫建英
    亦均已歿。是以，被繼承人乙○○繼承人有無顯有不明之情
    況，為此聲請人於九十四年十月十日，在苗栗縣銅鑼鄉中平
    村一四九號，依法召開親屬會議並作成決議，選任被繼承人
    乙○○之遺產管理人為張柏山（男、民國○○○年○月○○
    ○日生、身分證統一編號：Ｚ000000000號）、詹
    雅婷（女、民國○○○年○月○○○日生、身分證統一編號
    ：Ｚ000000000號）二人，供鈞院參酌同意指定為
    被繼承人乙○○之遺產管理人等語。
二、按繼承開始時，繼承人之有無不明，由親屬會議於一個月內
    選定遺產管理人，並將繼承開始及選定遺產管理人之事由，
    向法院報明，民法第一千一百七十七條定有明文。又親屬會
    議依前條規定為報明後，法院應依公示催告程序，定六個月
    以上之期限，公告繼承人，命其於期限內承認繼承，同法第
    一千一百七十八條第一項亦定有明文。
三、經查：被繼承人乙○○於八十九年六月二十日與大陸地區人
    士羅雪花結婚，然羅雪花入境來台後，即遭警查獲認為假結
    婚真賣淫，因此遣送回大陸乙情，業據聲請人提出戶籍謄本
    、結婚證及羅雪花之旅行證申請書、大陸居民身分證等件為
    證，經本院依職權向內政部警政署入出境管理局調閱羅雪花
    之入出境資料及旅行證申請書，確定羅雪花於來臺探親期間
    ，因從事與許可目的不符行為偽造文書及非法工作（賣淫）
    而遭強制遣送出境，有該局九十四年十月三十一日境信伶字
    第０九四一００九七四一０號函文所附入出國日期證明書及
    相關申請資料在卷足稽。是以羅雪花是否聲明繼承未明。此
    外，被繼承人之父董潤萱、母董涂白梅、兄董曉嵐均已逝世
    ，祖父董伯欽在中國大陸年籍生死不詳，祖母姓氏年籍不詳
    ，外祖父涂輝壁、外祖母涂孫建英亦均已歿等情，業據聲請
    人提出戶籍謄本正本八份為證。又聲請人主張被繼承人乙○
    ○之親屬會議會員已於九十四年十月十日開會選任張柏山、
    詹雅婷為被繼承人乙○○之遺產管理人等事實，業據聲請人
    提出戶籍謄本、親屬會議通知書、親屬會議簽到簿、親屬會
    議記錄、親屬系統表等件為證，應堪信為真實。依上開規定
    ，被繼承人乙○○之親屬會議既已選任張柏山、詹雅婷為被
    繼承人乙○○之遺產管理人，並報明本院，本院予以核備即
    足，無庸再予指定，爰依上開規定為承認繼承之公示催告。
四、依非訟事件法第一百五十七條裁定如主文。
中　　華　　民　　國　　94　　年　　11　　月　　18　　日
                  家事法庭    法  官  簡賢坤
以上正本係照原本作成。
如對本裁定抗告，須於裁定送達後十日之不變期間內，向本院提
出抗告狀（須附繕本）。
中　　華　　民　　國　　94　　年　　11　　月　　18　　日
                              書記官
